臺灣高雄地方法院民事裁定　　　　　　　94年度小上字第22號
上　訴　人　乙○○
被上訴人　　國泰世華銀行股份有限公司
法定代理人　甲○○
當事人間94年度小上字第22號請求返還信用卡消費款事件，上訴
人對於民國94年3 月31日本院岡山簡易庭第一審小額民事判決提
起上訴，本院裁定如下：
    主      文
上訴駁回。
第二審訴訟費用新台幣壹仟伍佰元由上訴人負擔。
    理  　  由
一、按提起上訴，應以上訴狀表明下列各款事項，提出於原第一
    審法院為之：一、當事人及法定代理人；二、第一審判決及
    對於該判決上訴之陳述；三、對於第一審判決不服之程度，
    及應如何廢棄或變之聲明；四、上訴理由。為民事訴訟法第
    四百四十一條第一項所明定，並依同法第四百三十六條之三
    十二條第二項規定，於小額訴訟事件之上訴程序亦準用之。
    次按小額訴訟事件，對於第一審裁判之上訴，非以其違背法
    令為理由，不得為之；又按上訴狀內應記載上訴理由，表明
    下列各款事項：（一）原判決所違背之法令及其具體內容（
    二）依訴訟資料可認為原判決有違背法令之具體事實。民事
    訴訟法第四百三十六條之二十四第二項、第四百三十六條之
    二十五分別定有明文。而依同法第四百三十六條之三十二準
    用第三審程序規定參酌以觀，僅同法第四百六十八條「判決
    不適用法規或適用不當者」及第四百六十九條第一款至第五
    款規定，在準用之列。至同法第四百六十九條第六款「判決
    不備理由或理由矛盾者」，則未列在小額訴訟事件上訴程序
    準用之列。又當事人對於小額訴訟事件提起上訴時，按民事
    訴訟法第四百三十六條之二十五規定，其上訴理由應具體表
    明原判決違背法令之事實及內容，是就此法律審性質而言，
    核與第三審處理程式相符，倘當事人提起小額訴訟第二審上
    訴，其上訴狀未依上揭規定，提出合於該條各款事由者，其
    未提出理由之效果及處理程序，自應準用同法第四百七十一
    條第一項之規定，即上訴人應於提起上訴後二十日內，提出
    上訴理由書於原審法院，未提出者，毋庸命其補正，可逕以
    裁定駁回上訴。
二、上訴意旨略以：伊向被上訴人申請使用之信用卡，遭他人偷
    竊後使用，致生消費帳款，與上訴人無關，被上訴人在原審
    之訴無理由等情。
三、經查，上訴人於民國九十四年四月二十日向原審提起上訴，
　　有上訴狀附於本院卷可稽，固堪認定。惟按上訴人除於上訴
　　狀記載上開意旨外，關於不服原判決聲明、對原判決不服之
　　程度及應如何廢棄或變更之聲明，均未於上訴狀為合法之表
　　明或記載。揆諸前揭說明，上訴人之上訴程式，顯不合法，
　　倘按照民事訴訟法第四百四十二條第二項及同法第四百四十
　　四條第一項規定，本應由原審或本院就此上訴不合程式部分
　　，命上訴人補正，並於逾期不補正時，始以裁定駁回之。惟
　　查，上訴人自原審提起上訴迄今，逾二十日以上，並未依民
　　事訴訟法第四百三十六條之二十五規定及原審所為裁定，提
　　出合法上訴理由狀，表明原判決有何違反法令之處，且具體
　　表明原判決違背法令之事實及內容，揆諸首揭法律規定，上
　　訴人提出之上訴狀縱依法律規定，提出符合法律程式之記載
　　，核亦屬上訴不合法，自應由本院逕行裁定駁回其上訴。
四、末按於小額訴訟之上訴程序，法院為訴訟費用之裁判時，應
    確定其費用額，民事訴訟法第四百三十六條之十九第一項、
    第四百三十六條之三十二第一項規定甚明。本件上訴人小額
    訴訟之上訴，既經駁回，關於第二審訴訟費用自應由上訴人
    負擔。經查，本件第二審裁判費用為新台幣（下同）一千五
    百元，應由上訴人負擔，爰併予確定，附此敘明。
五、據上論結，依民事訴訟法第436條之32第2項、第436條之19
    第1項、第444條第1項、第95條、第78條，裁定如主文。
中　　華　　民　　國　　94　　年　　5 　　月　　31　　日
                             民事第二庭
                                 審判長法官　李昭彥
                                 法　　　官　劉定安
                                 法　　　官　黃宗揚
正本係照原本作成。
本裁定不得抗告。
中　　華　　民　　國　　94　　年　　5 　　月　　31　　日
                                 書  記  官　余幼芳
